臺灣高等法院刑事裁定　　　　　　　　 100年度聲再字第38號
再審聲請人　
即受判決人　陳雄明
上列受判決人因涉犯妨害性自主等案件，對於本院99年度上訴字
第747 號中華民國99年7 月14日確定判決（原審案號：臺灣桃園
地方法院98年度訴字第785 號，起訴案號：臺灣桃園地方法院檢
察署98年度偵字第9848號、第12768 號），聲請再審，本院裁定
如下：
    主  文
再審之聲請駁回。                                                          
    理  由                                                                
一、聲請意旨略以：
  (一)原確定判決認定聲請人有本件犯行，係以醫院診斷證明書載
    稱被害人A 女之處女膜受有輕微舊挫傷，而認聲請人有將手
    指先後插入被害人A 女、B 女之陰道等情，惟原確定判決並
    未審酌3 歲至5 歲女童之陰道洞口是否甚小，而正常大人的
    手指是否粗大。況A 女、B 女於警詢均稱聲請人另有將手指
    插入C 女、D 女、E 女陰道內部，則C 女、D 女、E 女之處
    女膜應有撕裂傷，而非輕微舊挫傷。再原確定判決認定A 女
    、B 女係於民國98年4 月中旬遭聲請人為妨害性自主犯行，
    但A 女、B 女為何案發後始終沒有反應，也沒報警，遲至98
    年4 月底始接受警察詢問，難道這段時間都沒洗澡？沒有紅
    腫？沒有喊痛？更可疑的是到98年4 月底（案發兩週後）才
    發現紅腫、疼痛，倘若A 女、B 女確實遭到性侵害，做長輩
    的會等到兩週後才報案嗎？上開諸多違反常理之疑點？應作
    何解釋？可見自98年4 月中旬到同年4 月底間，並無紅腫、
    疼痛情事，自無性侵害之事實。從而，本件確定判決顯有判
    決違背法令之情事。
  (二)又A 女、B 女於原審出庭作證時，非但均未證述聲請人有任
    何性侵害之事實，且明確陳述聲請人並無對A 女、B 女為侵
    害，故A 女、B 女於偵查中證稱遭聲請人性侵害，顯非可採
    。原確定判決將A 女、B 女於偵查中證述採為論罪科行之依
    據，顯有判決違背法令。
  (三)本件確定判決所採之測謊鑑定說明書記載，聲請人否認曾以
    生殖器碰觸或插入被害人A 女、B 女下體，經接受熟悉側適
    法、區域比對法及緊張高點法等三種鑑定方法加以測謊，分
    別得到「正常」、「呈不實反應」、「無法鑑定」等結果，
    則綜合該三種結果，應評價為對本案並「未完全說實話」，
    而非只有「呈不實反應」之結論，而最高法院駁回上訴之偏
    頗結論栽贓聲請人，有失公允。
  (四)聲請人於審理中要求對下列疑點進行調查，惟法院並未進行
    ：(1)測謊結果竟然有三種，沒有提到正常的調查。(2)A 女、
    B 女在偵查筆錄中已經證實在西門町被性侵，聲請人已提供
    在卷。(3)A 女、B 女、C 女、D 女、E 女，其中四人有完整
    處女膜，而A 女係於98年4 月底才紅腫，診斷書記載是舊傷
    ，時間不符，如果被性侵後14日才有紅腫，顯有違常理。(4)
    聲請人要求對A 女、B 女及其二人之阿姨進行測謊，但法官
    竟未調查。(5)邱○堯有摸下體的動作及B 女有脫同學褲子的
    事實，法院竟未調查，顯有違反上訴調查之職責。
  (五)原確定判決既有上開違失，爰依刑事訴訟法第420 條第1 項
    第6 款規定，聲請准予再審。
  (六)又請惠予答覆案件編號，以便冤獄賠償之用，並保存A 女、
    B 女及聲請人之DNA 檢體，以利日後追查真正的西門町之狼
    。再告訴人聲稱被單上留有聲請人之精液，此應為再審之重
    要證物，為不使證物領回後破壞現場之採證，以致重要物證
    流失，無法證明洗刷冤屈，爰請法院迅將該證物予以扣押，
    保全證據（見聲請人100 年1 月26日提出之「刑事聲請繼續
    扣押狀」等語。
二、惟查：
  (一)按「有罪之判決確定後，有左列情形之一者，為受判決人之
    利益，得聲請再審︰……六、因發現確實之新證據，足認受
    有罪判決之人應受無罪、免訴、免刑或輕於原判決所認罪名
    之判決者。」、「法院認為再審無理由者，應以裁定駁回之
    。」刑事訴訟法第420 條第1 項第6 款、第434 條第1 項分
    別定有明文。而刑事訴訟法第420 條第1 項第6 款所謂「發
    現確實之新證據」，係指該證據於事實審法院判決前業已存
    在，為法院、當事人所不知，不及調查斟酌，至其後始行發
    現，且就證據本身形式觀察，固不以絕對不須經過調查程序
    為條件，但必須顯然可認為足以動搖原有罪確定判決，而為
    受判決人無罪、免訴、免刑或輕於原判決所認罪名之判決者
    為限（最高法院33年度抗字第70號、40年度台抗字第2 號、
    41年度台抗字第1 號判例參照）。
  (二)本院確定判決係以證人即被害人A 女、B 女於偵查中之證述
    （見98年度偵字第9848號卷【下稱偵查卷一】第153 頁至第
    155 頁；同卷第155 頁至第158 頁、第217 頁至第218 頁）
    ；證人即A 女、B 女之母親00000000Ａ於偵查中之證述（見
    同上卷第154 頁、第217 頁）；證人即A 女、B 女之阿姨00
    000000Ｂ於偵查、原審之證述（見同上卷第31頁、原審卷第
    56頁背面至第57頁）、證人即奧斯卡安親班負責人00000000
    Ａ於警詢時之證述（見偵查卷一第21頁、第165 頁）、證人
    C 女於偵查、本院之證述（見偵查卷一第190 頁、本院99年
    6 月23日審判程序筆錄）、證人E 女、邱○堯於原審之證述
    （見原審卷第10頁背面至第11頁、第103 頁背面、第110 頁
    及該頁背面），復有內政部警政署刑事警察局98年6 月30日
    刑鑑字第0980090498號鑑定書及鑑定資料、敏盛綜合醫院受
    理疑似性侵害事件驗傷診斷書、敏盛綜合醫院98年11月2 日
    敏醫字第0980003647號函在卷可稽（見偵查卷一第243 頁至
    第263 頁、98年度偵字第12768 號卷證物袋、原審卷第79-2
    、79-3頁），因認聲請人確有於98年4 月15日至同年月23日
    間之某日中午，在址設桃園縣之奧斯卡安親班（地址詳卷）
    2 樓休息室，趁其他學童午睡時，掀開A 女、B 女之棉被，
    違反B 女之意願，強行褪去B 女之內外褲，以陰莖觸碰B 女
    陰道，並以舌頭舔舐B 女口部、胸部、陰部等處，復抓B 女
    之手觸碰其陰莖，以其小指插入B 女陰道內。復承前加重強
    制性交之接續犯意，仍違反A 女之意願，強將A 女之內外褲
    脫去，以其小指插入A 女陰道內等事實，業據本院上開確定
    判決詳載理由依據。本院並就聲請人於本院審理期間辯稱：
    (1)並無本件犯行，被害人A 女、B 女所為不利指述均係受家
    長誘導所致。(2)被害人等先於偵查指證聲請人有本件犯行，
    嗣於原審又改稱並無此事，互有不一，應以被害人等於原審
    有利於聲請人之證述，較為可採。(3)被害人B 女經醫院驗傷
    後，處女膜完整無傷口，故B 女指控聲請人對其性侵害，要
    屬無據。(4)本件案發之安親班2 樓休息室空間不大，午休時
    間尚有其他小朋友在場，聲請人不可能於該處對被害人等強
    制性交，而不讓其他小朋友發現。(5)證人C 女、D 女、E 女
    均證稱未看過聲請人脫掉他人褲子或撫摸A 女、B 女等語，
    且A 女、B 女均證稱聲請人亦有脫掉D 女、E 女褲子，B 女
    並證稱看過聲請人以手指插入E 女尿尿的地方，然均經D 女
    、E 女否認，E 女經醫院驗傷其處女膜亦完好未受有傷害等
    情，因而質疑A 女、B 女證詞之可信度。(6)安親班裡另有兩
    個比較好動的小朋友邱○堯、邱○慶，98年4 月中過後某日
    下午2 、3 點，C 女坐在嬰兒床及沙發中間地板，該兩兄弟
    靠過去不到三分鐘，哥哥伸手即伸手摸C 女下體，隔數日又
    發現弟弟摸另一個女童，顯見本件應係邱○堯、邱○慶性侵
    害A 女、B 女。(7)B 女曾與安親班內小朋友集體玩脫褲子遊
    戲，A 女處女膜所受之挫傷即是因此造成等語云云，該等辯
    稱何以不足採信，且證人A 女、B 女、安親班負責人000000
    00Ａ等人所為有利聲請人之證述，亦不得據為對聲請人有利
    之認定，均已詳加指駁。本院並就聲請人於本院審理期間，
    聲請傳喚證人D 女、E 女、社工、檢察官、原審法官、A 女
    、B 女、00000000Ａ、劉秋梅、鄭芳宜、00000000Ａ、吳沛
    儒、李元傑、邱國旺律師，辯護人並聲請由法務部調查局對
    聲請人、A 女、B 女為測謊鑑定，惟本院認依上開證據及論
    證，本案事證已明，已無傳喚或再予測謊鑑定之必要，併予
    敘明。
  (三)聲請意旨(一)部分，謂依聲請人手指粗細程度，應無法插入被
    害人A 女、B 女之陰道，且依A 女、B 女於警詢時所稱C 女
    、D 女、E 女亦遭聲請人將手指插入陰道，何以其等之陰道
    卻無撕裂傷，何以本件報案時間距案發後已逾兩週，與常情
    有違云云。惟此部分聲請意旨所指，業據本院確定判決於理
    由欄乙實體方面一、(一)至(四)（見上開判決第5 頁至第9 頁）
    詳述A 女之處女膜受有輕微之舊挫傷，應係遭聲請人性侵害
    ，以及B 女之處女膜雖完整，但應確有遭聲請人性侵害等情
    之理由依據，至於本件報案時間與案發時間固相隔數週，然
    此僅係關乎被害人家長發現之時間，與聲請人是否犯有本案
    無關，是上開聲請再審之理由與確實之新證據不相符合。
  (四)聲請意旨(二)部分，謂被害人A 女、B 女於原審明確證述未遭
    聲請人性侵害，與該二人於偵查中之指證顯有不符，本院確
    定判決竟採認A 女、B 女偵查中之證述為論罪之依據，顯有
    違誤云云。惟此部分聲請意旨所指，業據本院確定判決於理
    由欄乙實體方面一、(七)部分（見上開判決第11頁至第12頁）
    ，就被害人A 女、B 女於偵查、原審之證述固有不相符合之
    處，然應以偵查中證述聲請人確有本件犯行較為可採，詳為
    闡述理由依據，聲請意旨此部分所指，與再審之確實新證據
    要件未合。
  (五)聲請意旨(三)部分，謂對聲請人所為測謊結果應非可採云云。
    惟此部分聲請意旨所指，本院確定判決已於理由欄甲程序方
    面三、說明本件測謊結果確有證據能力（見上開判決第3 頁
    至第4 頁），且於乙實體方面一、(二)（見上開判決第7 頁至
    第8 頁）詳述聲請人否認有將生殖器碰觸或插入被害人A 女
    、B 女下體乙事，呈不實反應，而該提問足以明確界定聲請
    人所為否認，究係屬實或非屬實情，從而認定聲請人否認犯
    行，非屬可採。從而，此部分聲請意旨所指，既經本院予以
    審酌，自與再審之新事實、新證據要件未合。至此部分聲請
    意旨另稱聲請人接受熟悉側適法等三種鑑定方法測謊，分別
    得到「正常」、「呈不實反應」、「無法鑑定」等結果，應
    認聲請人對本案並「未完全說實話」云云，惟此係聲請人遭
    詢問是否有性侵害A 、B 二女、總共性侵害幾位幼童等不同
    問題所致，此部分聲請意旨所指容有誤會，亦與刑事訴訟法
    第420 條第1 項第6 款要件不符。
  (六)聲請意旨(四)部分指稱有數疑點未進行調查，惟聲請人確有本
    件犯行，業據本院詳載理由依據，已如前述。而刑事訴訟法
    第420 條第1 項第6 款之「發現確實之新證據」，係指該等
    證據於本院判決前業已存在，而為本院、當事人所不知，不
    及加以調查斟酌，至其後始行發現，且就證據之形式加以觀
    察，必須明顯可認為足以動搖原有罪之確定判決，而為受判
    決人無罪、免訴、免刑或輕於原判決所認罪名之判決者為限
    。聲請意旨(四)部分所指未調查之疑點，聲請人不僅未提出具
    體證據以實其說，且該等指述，或為本院確定判決業已詳為
    審酌，或為臆測之詞，而與再審之確實新證據要件不符。
  (七)縱上所述，本件聲請意旨所指係對本院上開判決認事用法、
    證據取捨加以爭執，非屬於本院上開判決宣示前業已存在，
    而為本院、當事人所不知，不及調查斟酌，至其後始行發現
    之「確實之新證據」。從而，本件聲請人聲請再審為無理由
    ，應予駁回。
  (八)聲請人於100 年1 月26日提出之「刑事聲請繼續扣押狀」載
    稱：(1)惠予答覆案件編號，以便提起冤獄賠償。(2)保存A 女
    、B 女及聲請人之DNA 檢體，以利追查真兇。(3)告訴人聲稱
    留有聲請人精液之被單，此為再審之重要證物，應予扣押，
    以保全證據等語。惟：(1)本院必將本件裁定寄交聲請人，聲
    請人即能得知本件案號。(2)A 女、B 女及聲請人之DNA 檢體
    保存，非本院之職掌，聲請人此部分所指容有誤會。(3)本件
    扣案之被單，係經臺灣桃園地方法院檢察署檢察官依刑事訴
    訟法第472 條規定，處分發還所有人沈雲貞，有上開聲請狀
    所附之該署99年12月17日臺灣桃園地方法院檢察署檢察官扣
    押（沒收）物品處分命令在卷可稽，則該等被單之保管與否
    ，不僅非屬本院職掌，且既經檢察官處分發還予所有人，自
    應由該所有人自行取回，與本院無涉，此部分所指應係誤解
    ，附此敘明。
三、據上論結，應依刑事訴訟法第434 條第1 項裁定如主文。
中    華    民    國     100   年    2    月    16    日
                  刑事第四庭   審判長法  官  陳筱珮
                                     法  官  陳玉雲
                                     法  官  邱滋杉
以上正本證明與原本無異。
如不服本裁定，應於收受送達後五日內向本院提出抗告狀。
                                     書記官  劉貞達
中    華    民    國     100   年    2    月    16    日